【裁判字號】    89,易,1409
【裁判日期】    890928
【裁判案由】    傷害等
【裁判全文】
臺灣臺南地方法院刑事判決                        八十九年度易字第一四九號
    公  訴  人  台灣台南地方法院檢察署檢察官
    被      告  乙○○
右列被告因傷害等案件，經檢察官提起公訴（八十九年度偵字第四二二四號），本院
判決如左：
    主  文
乙○○傷害人之身體，處拘役伍拾日；又損壞他人之機車壹輛，足以生損害於他人，
處拘役肆拾日，如易科罰金，均以參佰元折算壹日。應執行拘役捌拾日，如易科罰金
，以參佰元折算壹日。
    事  實
一、乙○○於民國八十九年一月二十一日凌晨零時三十分許，在台南縣新市鄉○○村
    ○○○街十四號，因與其妻甲○○○發生爭執，先出於損壞之犯意，將甲○○○
    所有，置放於地下室之車牌號碼：ＦＸ─九Ο九七號重型機車推倒，致該機車無
    法發動及左側車殼受損；復基於傷害人身體之犯意，前往上開地址六樓住所內，
    以拳腳毆擊甲○○○，致其受有頭及四肢多處挫傷、瘀腫之傷害。
二、案經甲○○○訴由台南縣警察局永康分局報請台灣台南地方法院檢察署檢察官偵
    查起訴。
    理  由
一、訊據被告乙○○矢口否認右揭犯行，辯稱：伊當時喝醉酒了不知發生何事云云。
    經查，右揭犯罪事實，業據告訴人即被害人甲○○○指訴綦詳，復有台南市立醫
    院驗傷診斷書一紙、照片八張附卷可稽，足徵被告所辯純屬畏罪卸責之詞，不足
    採信。本件事證已臻明確，被告犯行洵堪認定，應依法論科。
二、核被告所為，係犯刑法第二百七十七條第一項之傷害罪及第三百五十四條之毀損
    罪。爰審酌被告之品行、犯罪之動機、目的、手段、犯罪時所受之刺激、被害人
    所受傷害程度、對社會所生危害及犯罪後之態度等一切情狀，分別量處如主文所
    示之刑，並定其應執行刑及諭知易科罰金之折算標準，以資懲儆。
三、據上論斷，應依刑事訴訟法第二百九十九條第一項前段，刑法第二百七十七條第
    一項、第三百五十四條、第四十一條、第五十一條第六款，罰金罰鍰提高標準條
    例第一條前段、第二條，判決如主文。
本案經檢察官胡平貴到庭執行職務。
中    華    民    國      八十九    年      九      月      二十八    日
                                      臺灣臺南地方法院刑事第一庭
                                          法  官  彭  喜  有
右正本證明與原本無異
如不服本判決，應於送達後十日內，向本院提出上訴狀。
                                          書記官   楊  育  民
中    華    民    國      八十九    年      九      月      二十八    日
附錄本案論罪科刑法條全文
刑法第二百七十七條第一項：
  傷害人之身體或健康者，處三年以下有期徒刑、拘役或一仟元以下罰金。
刑法第三百五十四條：
  毀棄、損壞前二條以外之他人之物或令致不堪用，足以生損害於公眾或他人者，處
  二年以下有期徒刑、拘役或五百元以下罰金。


司法院資訊處製作；財團法人民間司法改革基金會備份。
